# 母¥子¥孙公司记账本位币分别为RMB¥HKD¥RMB情况下的外币报表折算差额抵消

提问人：singley 时间：2017-03-19 10:27:00
母公司甲（控股公司）记账本位币为RMB, 子公司乙（控股公司）记账本位币为HKD, 孙公司A¥B¥C¥D（实际经营公司）记账本位币为RMB。 请问在这种情况下，合并报表的顺序应该是哪种？两种方法最终会有差异吗？a）先将孙公司报表整体折算为港币，在子公司层面合并报表； 然后再将子公司合并报表折算为RMB，再并入母公司。 b）直接在母公司层面统一合并各子、孙公司(即孙公司不折算报表，直接合并，子公司折算为RMB，进行合并）
对于方法b，子公司因外币报表折算形成的折算差额，对以下情况如何处理？是否需要抵消？ 1 、乙对A的长期股权投资 1000 万HKD（投资时汇率0.8，A公司记实收资本RMB 800万），期末汇率0.85，乙外币报表折算后为850RMB，而A公司权益还是800RMB，这两者的差额是不是要抵消 50 的外币折算差额？ 2 、甲对乙有其他应收款（构成净投资） 5000 万HKD（投资时汇率0.8，甲公司记其他应收款4000RMB，乙公司记其他应付5000HKD），期末汇率0.85， 乙公司其他应付5000HKD，外币报表折算后为4250RMB，多出来的这250RMB，是不是要抵消甲公司的财务费用250RMB？
准则上好像直说要抵消净投资（情形 2 ），貌似没有提到长期股权投资的抵消（情形 1 ）， 除以上两笔分录外，还有什么需要考虑抵消的吗？

回答人：chenyiwei
不论何种方法，最终母公司甲的合并结果应该是一样的，不受中间过程的影响。 1 、应抵销（或增加）合并报表层面的外币折算差额。 2 、甲公司个别报表层面就该笔构成净投资的长期应收款的汇兑损益，在合并报表层面应调整到外币报表折算差额。 准则中的表述是从最终合并结果而言的，而合并报表层面母对子、子对孙的长期股权投资均已抵销，所以准则不会专门讨论长期股权投资的抵销问题。